Minutes et répertoires du notaire François Claude PRÉVOST, 1er août 1761 - 5 juillet 1781 (étude XX)
Archives nationales
- Minutes de François Claude PRÉVOST, 1738 - 1781; MC/ET/XX/642 - MC/ET/XX/710
  - Minutes (constitutions de rentes publiques). 1761 - 1762, MC/ET/XX/696
    - Tontine, constitution, emission 1759., 14 août 1761; MC/ET/XX/696
      Nom, qualité: (M.) Jennechamps, Jean Pierre.
      Profession: curé, Theux (belgique)
    - Tontine, constitution, emission 1759., 14 août 1761; MC/ET/XX/696
      Nom, qualité: (Mme ou Mlle) Jennechamps, Barbe Therese.
      Profession: Theux (belgique)
    - Tontine, constitution, emission 1759., 14 août 1761; MC/ET/XX/696
      Nom, qualité: (Mme ou Mlle) Richard, Anne Marguerite.
      Nom, qualité: (M.) Marais, Claude (bourgeois, Paris), Paris
    - Tontine, constitution, emission 1759., 14 août 1761; MC/ET/XX/696
      Nom, qualité: (M.) Jennechamps, Henri Joseph (bourgeois, Theux), Theux (belgique)
    - Tontine, constitution, emission 1759., 14 août 1761; MC/ET/XX/696
    - Tontine, constitution, emission 1759., 20 août 1761; MC/ET/XX/696
    - Tontine, constitution, emission 1759., 27 août 1761; MC/ET/XX/696
      Nom, qualité: (Mme ou Mlle) Desforatz, Marie Angelique.
      Nom, qualité: (M.) Houel D', Louis Honore (comte)
    - Tontine, constitution, emission 1759., 27 août 1761; MC/ET/XX/696
      Nom, qualité: (Mme ou Mlle) Jamet, Genevieve Suzanne.
      Nom, qualité: (M.) Eudet, Jean Guillaume.
      Profession: limonadier (marchand), Paris
    - Tontine, constitution, emission 1759., 27 août 1761; MC/ET/XX/696
      Nom, qualité: (M.) Lavocat, Charles (bourgeois, Paris), Paris
    - Tontine, constitution, emission 1759., 27 août 1761; MC/ET/XX/696
      Nom, qualité: (Mme ou Mlle) Gigot, Anne
    - Tontine, constitution, emission 1759., 27 août 1761; MC/ET/XX/696
      Nom, qualité: (M.) Jennechamps, Toussaint.
      Profession: marchand, Theux (belgique)
    - Tontine, constitution, emission 1759., 24 septembre 1761; MC/ET/XX/696
      Nom, qualité: (Mme ou Mlle) Ledoux, Marie.
      Nom, qualité: (M.) Souquat, Charles.
      Profession: sellier (maître), Paris
    - Tontine, constitution, emission 1759., 22 octobre 1761; MC/ET/XX/696
      Nom, qualité: (M.) Fisel, Philbert.
      Profession: curé, Lognes (Seine-et-Marne)
    - Tontine, constitution, emission 1759., 22 octobre 1761; MC/ET/XX/696
      Nom, qualité: (Mme ou Mlle) Marant, Charles Philippe.
      État civil: majeure.
    - Tontine, constitution, emission 1759., 22 octobre 1761; MC/ET/XX/696
      Nom, qualité: (Mme ou Mlle) Maurice, Marie Therese.
      Nom, qualité: (M.) Gaveau, Andoche (bourgeois, Paris), Paris.
    - Tontine, constitution, emission 1759., 22 octobre 1761; MC/ET/XX/696
      Nom, qualité: (Mme ou Mlle) Maurice, Marie Terese.
    - Tontine, constitution, emission 1759., 22 octobre 1761; MC/ET/XX/696
      Nom, qualité: (Mme ou Mlle) Deslandres, Marie Louise.
      Nom, qualité: (M.) Lievain, Mathias (bourgeois, Paris), Paris.
    - Tontine, constitution, emission 1759., 22 octobre 1761; MC/ET/XX/696
      Nom, qualité: (Mme ou Mlle) Bergeret, Francoise.
      Nom, qualité: (M.) Bouttemann, Francois (bourgeois, Paris), Paris
    - Tontine, constitution, emission 1759., 22 octobre 1761; MC/ET/XX/696
    - Tontine, constitution, emission 1759., 22 octobre 1761; MC/ET/XX/696
      Nom, qualité: (M.) Cros, Zacharie.
      Profession: visiteur à la douane, Paris
    - Tontine, constitution, emission 1759., 22 octobre 1761; MC/ET/XX/696
    - Tontine, constitution, emission 1759., 22 octobre 1761; MC/ET/XX/696
  - Minutes (constitutions de rentes publiques). 1765, mars - juin, mars - juin 1765; MC/ET/XX/697
    Édit de décembre 1764, rentes viagères au denier 20 et au dessus du denier 20.
  - Minutes (constitutions de rentes publiques). 1765, juillet - août, juillet - août 1765; MC/ET/XX/698
  - Minutes (constitutions de rentes publiques). 1765, MC/ET/XX/699
  - Minutes (constitutions de rentes publiques). 1765, octobre - 1766, juin, octobre 1765 - juin 1766; MC/ET/XX/700
    Édit de décembre 1764, rente remboursable au denier 20 et au dessus du denier 20.
  - Minutes (constitutions de rentes publiques). 1762 - 1781, MC/ET/XX/701
    1762 à 1765: édit de juillet 1761, rentes à 3% sur les deniers provenant du droit sur les cuirs.
    1771 à 1780: reconstitution sur les titres nouvels.
    1765: édit de mai 1751, reconstitution des rentes sur les postes à 3%.
    1770, 1770, 1777, 1781, 1763: édit de février, rentes héréditaires à 4 %.
    1776: reconstitution des rentes constituées en exécution de l'édit de novembre 1767 et de l'arrêt du Conseil du 20 janvier 1770, pour valeur fournie en effets au porteur - 1777: perpétuelle provenant de la Loterie Royale crée par édit de janvier 1777.
    1780: édit de juillet 1761, reconstitution des rentes à 5% provenant des effets de la Compagnie des Indes, délibération du 18 septembre 1755.
    1781: reconstitution des rentes à 4 % provenant des effets de la Compagnie des Indes, délibération du 27 août 1766.
  - Minutes (constitutions de rentes publiques). 1766, avril, avril 1766; MC/ET/XX/702
  - Minutes (constitutions de rentes publiques). 1766, mai - 1773, juin, mai 1766 - juin 1773; MC/ET/XX/703
    1766, mai à décembre: édit de décembre 1764, rente remboursable au denier 20 et au dessus du denier 20.
    1768, avril: édit de décembre 1764, rente remboursable au denier 20 et au dessus du denier 20.
    1773, juin: édit de décembre 1764, rente remboursable au denier 20 et au dessus du denier 20.
  - Minutes (constitutions de rentes publiques). 1766, août - novembre, août - novembre 1766; MC/ET/XX/704
    1766, août, octobre et novembre: édit de janvier 1766, rentes viagères.
  - Minutes (constitutions de rentes publiques). 1767 - 1768, MC/ET/XX/705
    Édit de janvier 1766, rentes viagères.
  - Minutes (constitutions de rentes publiques). 1768 - 1771, MC/ET/XX/706
    Édit de novembre 1767, annuités 1757, conversion.
    - HÔTEL DE VILLARCEAUX rue du Mail § Vente de l'hôtel de Villarceau, 4 août 1792; MC/ET/XX/706
  - Minutes (constitutions de rentes publiques). 1768 - 1771, MC/ET/XX/707
  - Minutes (constitutions de rentes publiques). 1768 - 1774, MC/ET/XX/708
    Effets au porteur convertis en contrats en exécution de l'arrêt du Conseil du 20 janvier 1770, dettes du Canada.
  - Minutes (constitutions de rentes publiques). 1770, MC/ET/XX/709
  - Minutes (constitutions de rentes publiques). 1770 - 1772, mai, 1770 - mai 1772; MC/ET/XX/710
    1770: effets au porteurs convertis en contrats en exécution de l'arrêt du Conseil du 20 janvier 1770, dettes du Canada.
    1771, janvier et février: effets au porteurs convertis en contrats en exécution de l'arrêt du Conseil du 20 janvier 1770, dettes du Canada.
    1772, mai: effets au porteurs convertis en contrats en exécution de l'arrêt du Conseil du 20 janvier 1770, dettes du Canada.
- Répertoire(s) de François Claude PRÉVOST, 4 juin 1734 - 4 février 1782; MC/RE/XX/7
  - Répertoire. 1734, 4 juin - 1782, 4 février, 4 juin 1734 - 4 février 1782; MC/RE/XX/7
    Répertoire des notaires François Prévost (4 juin 1734 - 28 avril 1761), François Claude Prévost (1er août 1761 - 5 juillet 1781), Louis Dominique Massuet du Quesnoy (10 juillet 1781-4 février 1782).
    Répertoire chronologique de François Prévost: minutes de constitutions de rentes viagères et tontines (4 juin 1734-28 avril 1761).
    Informations concernant le classement et la cotation:
    Le niveau inférieur de description, quand il existe, correspond aux mentions d'actes contenues dans le répertoire. Parmi celles-ci, certaines peuvent y être décrites, de manière plus ou moins détaillée. Pour consulter l'acte proprement dit, il convient de rechercher la cote au niveau des articles (registre ou liasse) des minutes du notaire (cote de type 'MC/ET').
    - Inventaire après décès de Claudine BLANCHET épouse Vincent MANSOIS, 13 janvier 1762
      Informations concernant le classement et la cotation du document:
      Attention: la cote de répertoire (de type 'MC/RE') ne permet pas de consulter la minute de l'acte. ll convient de rechercher la cote de la minute (de type 'MC/ET') au niveau des articles (registre ou liasse) de minutes du notaire.
      L'accès aux images numérisées des pages du répertoire se fait au niveau de description supérieur (' Répertoire du notaire '), rubrique ' Consulter les archives numérisées associées'.
      Inventaires après décès de 1762 (2536 actes), par Thierry Boudignon, v. 1990 (base de données migrée: voir contexte dans le Plan d'orientation général - Notaires de Paris, guides thématiques du Minutier).
      Date de création de la notice: 2004
      inventaire après décès; Blanchet, Claudine; Mansois Vincent
    - Inventaire après décès de Marie EVRARD veuve Antoine DAVID, 18 janvier 1762
      inventaire après décès; Evrard, Marie; David Antoine
    - Inventaire après décès de Charles Antoine CHAMPIGNY, 19 février 1762
      inventaire après décès; Champigny, Charles-Antoine
    - Inventaire après décès de Jean Etienne DELACOUR, 5 mars 1762
      inventaire après décès; Delacour, Jean-Etienne
    - Inventaire après décès de Jacques LAFONT, 15 avril 1762
      inventaire après décès; Lafont, Jacques
    - Inventaire après décès de Jean Baptiste ALBASSIER, 19 avril 1762
      inventaire après décès; Albassier, Jean-Baptiste
    - Inventaire après décès de Pierre BOIVIN, 23 avril 1762
      inventaire après décès; Boivin, Pierre
    - Inventaire après décès de Alix AUROCKE épouse Guillaume MORCHEAD, 11 mai 1762
      inventaire après décès; Aurocke, Alix; Morchead Guillaume
    - Inventaire après décès de Charles MENEY, 25 mai 1762
      inventaire après décès; Meney, Charles
    - Inventaire après décès de chevalier de Chevalier de Quarré QUARRE, 18 juin 1762
      inventaire après décès; Quarre, chevalier de
    - Inventaire après décès de Charles François MARTIN, 30 août 1762
      inventaire après décès; Martin, Charles-François
    - Inventaire après décès de Isabelle LEVASSEUR épouse Claude MATOUILLOT, 8 novembre 1762
      inventaire après décès; Levasseur, Isabelle; Matouillot Claude
    - Inventaire après décès de Elisabeth DESBORDES épouse HOUDAN, 13 décembre 1762
      inventaire après décès; Desbordes, Elisabeth; Houdan
    - Inventaire après décès de Marie Claude LECUYER veuve FIEVET, 30 décembre 1762
      inventaire après décès; Lecuyer, Marie-Claude; Fievet (veuve)
    - Contrat de mariage entre Pierre Joseph Biot et Jeanne Françoise Pluvinet, 11 janvier 1780
      contrat de mariage; Biot, Pierre-Joseph; Pluvinet, Jeanne-Françoise
    - Contrat de mariage entre François Henry Cadine et Marie Charlotte Pothier, 13 janvier 1780
      contrat de mariage; Cadine, François-Henry; Pothier, Marie-Charlotte
    - Inventaire après décès de André Pierre Roussel, 18 janvier 1780
      inventaire après décès; Roussel, André-Pierre
    - Contrat de mariage entre Claude Pierre Chevalier et Margueritte Poinsignon, 18 janvier 1780
      contrat de mariage; Chevalier, Claude-Pierre; Poinsignon, Margueritte
    - Contrat de mariage entre Jean Louis Jacob et Anne Denise Bouquet, 29 janvier 1780
      contrat de mariage; Jacob, Jean-Louis; Bouquet, Anne-Denise
    - Testament de Marie Françoise Leclerc, veuve de Mathieu Maclou, 29 janvier 1780
      testament; Leclerc, Marie-Françoise; Maclou, Mathieu
    - Contrat de mariage entre Joseph Roussière et Elisabeth Sauvaire, 30 janvier 1780
      contrat de mariage; Roussiere, Joseph; Sauvaire, Elisabeth
    - Inventaire après décès de Daniel O'Sullivan, 3 février 1780
      inventaire après décès; O'Sullivan, Daniel
    - Inventaire après décès de Dominique Moura, 4 février 1780
      inventaire après décès; Moura, Dominique
    - Notoriété concernant les successions de Claude Pellier et Claude Marguerite Gremot, sa femme, 4 février 1780
      notoriété; Pellier, Claude; Gremot, Claude-Marguerite
    - Contrat de mariage entre Pierre Barthélémy Ray et Marie Félicité Lebrun d'Hérouville, 4 février 1780
      contrat de mariage; Ray, Pierre-Barthelemy; Lebrun d'Herouville, Marie-Félicité
    - Contrat de mariage entre Rigobert Lemaire et Edmée Toussaint, 5 février 1780
      contrat de mariage; Lemaire, Rigobert; Toussaint, Edmée
    - Contrat de mariage entre Jean Pierre Lasset et Charlotte Thérèze Odiget, 5 février 1780
      contrat de mariage; Lasset, Jean-Pierre; Odiget, Charlotte-Thérèze
    - Contrat de mariage entre Cristophe Annet et Margueritte Madelaine Houdot, 5 février 1780
      contrat de mariage; Annet, Cristophe; Houdot, Margueritte-Madelaine
    - Testament de Jacques Fossey, 10 février 1780
      testament; Fossey, Jacques
    - Notoriété concernant la succession de Marie Anne Guérin, 10 février 1780
      notoriété; Guerin, Marie-Anne
    - Testamentde Anne Perrette Dagamer épouse du sieur Fossey, 10 février 1780
      testament; Dagamer, Anne-Perrette; Fossey (épouse)
    - Compte d'exécution testamentaire de André Jean Minjot et Angélique Jeanne Minjot, veuve Gabriel de Berny, 12 février 1780
      compte d'exécution testamentaire; Minjot, André-Jean; Minjot, Angélique-Jeanne; Berny, Gabriel de
    - Notoriété concernant la succession de Françoise Perdreau, épouse de Pierre Jourdan, 28 février 1780
      notoriété; Perdreau, Françoise; Jourdan, Pierre
    - Notoriété concernant Marie Catherine Claire de Berny, 1er mars 1780
      notoriété; Berny, Marie-Catherine Claire de
    - Inventaire après décès de Françoise Elisabeth Fournier, veuve de Charles Antoine Sanglier, 8 mars 1780
      inventaire après décès; Fournier, Françoise-Elisabeth; Sanglier, Charles-Antoine
    - Contrat de mariage entre André Michel Dufour et Marie Louise Félicité Bridault, 13 mars 1780
      contrat de mariage; Dufour, André-Michel; Bridault, Marie-Louise-Félicité
    - Contrat de mariage entre Pierre Augustin Lahogue et Geneviève Antoinette Barré, 13 mars 1780
      contrat de mariage; Lahogue, Pierre-Augustin; Barre, Geneviève-Antoinette
    - Inventaire après décès de Angélique Roydot, 20 mars 1780
      inventaire après décès; Roydot, Angélique
    - Contrat de mariage entre Victor Duval et Marie Louise Thérèse Duflots, 30 mars 1780
      contrat de mariage; Duval, Victor; Duflots, Marie-Louise-Thérèse
    - Contrat de mariage entre Jean-Baptiste Girardin et Nicole Meulder, 5 avril 1780
      contrat de mariage; Girardin, Jean-Baptiste; Meulder, Nicole
    - Testament déposé de Louise Merlet, épouse de Jean François Coup de Lance de La Rouvrelle, 10 avril 1780
      testament; dépôt de pièces; Merlet, Louise; Coup de Lance de La Rouvrelle, Jean-François
    - Contrat de mariage entre François Robin et Antoinette Drouhain, 12 avril 1780
      contrat de mariage; Robin, François; Drouhain, Antoinette
    - Testament de René Toussaint Nicolas sieur de Cailson, 12 avril 1780
      testament; Cailson, René-Toussaint-Nicolas de
    - Notoriété concernant la succession de Pierre François Schellens, 12 avril 1780
      notoriété; dépôt de pièces; Schellens, Pierre-François
    - Contrat de mariage entre Jean Antoine Pavarelli et Bénédicte Jeanne Poton, 20 avril 1780
      contrat de mariage; Pavarelli, Jean-Antoine; Poton, Bénédicte-Jeanne
    - Notoriété concernant Pierre de Tiercelin, 2 mai 1780
      notoriété; Tiercelin, Pierre de
    - Notoriété concernant Marie Madelaine Mariot, 9 mai 1780
      notoriété; Mariot, Marie-Madelaine
    - Contrat de mariage entre Jacques Arnoult et Louise Liouvelle, 17 mai 1780
      contrat de mariage; Arnoult, Jacques; Liouvelle, Louise
    - Notoriété concernant la succession de Claudine Bordon, 19 mai 1780
      notoriété; Bordon, Claudine
    - Testament de Edmée Rosalie Albrie, veuve de Juste Frangeule, 19 mai 1780
      testament; Albrie, Edmée-Rosalie; Frangeule, Juste
    - Contrat de mariage entre Pierre, marquis de Solmigniac et Marie Digeon de Montalon, 26 mai 1780
      contrat de mariage; Solmigniac, Pierre (marquis de); Digeon de Montalon, Marie
    - Notoriété concernant la succession de Jeanne Françoise Chalaigne veuve Desmarais, 30 mai 1780
      notoriété; Chalaigne, Jeanne-Françoise; Desmarais (veuve)
    - Dépôt du baptistaire et d'un acte de notoriété pour Marie Margueritte de Fayet, 7 juin 1780
      acte d'état civil; dépôt de pièces; notoriété; dépôt de pièces; Fayet, Marie-Margueritte de
    - Contrat de mariage entre Jean Ravaille et Marie Jeanne Berry, 14 juin 1780
      contrat de mariage; Ravaille, Jean; Berry, Marie-Jeanne
    - Contrat de mariage entre Louis Lestet et Anne Claude Bazinet, 21 juin 1780
      contrat de mariage; Lestet, Louis; Bazinet, Anne-Claude
    - Contrat de mariage entre Joseph Prunet et Catherine Quenisset, 26 juin 1780
      contrat de mariage; Prunet, Joseph; Quenisset, Catherine
    - Inventaire après décès de Margueritte Duesne, veuve de Olivier Garnerin, 3 juillet 1780
      inventaire après décès; Duesne, Margueritte; Garnerin, Olivier
    - Dépôt du baptistaire de Angélique Elisabeth Marie Le Roy, 10 juillet 1780
      acte d'état civil; dépôt de pièces; Le Roy, Angélique-Elisabeth-Marie
    - Testament de Françoise Audiger, 10 août 1780
      testament; Audiger, Françoise
    - Testament de Pierre Couppart de La Touche, 22 août 1780
      testament; Couppart de La Touche, Pierre
    - Contrat de mariage entre Etienne Tilloy et Marie Geneviève Lecointre, 28 août 1780
      contrat de mariage; Tilloy, Etienne; Lecointre, Marie-Geneviève
    - Consentement au mariage de Marie Nicolle Delahaye par Hubert Thibaut et Claire Maupin, 1er septembre 1780
      ratification; avis; Delahaye, Marie-Nicolle; Thibaut, Hubert; Maupin, Claire
    - Notoriété concernant la succession de Marie Angélique Dufrenelle, épouse de Dieudonné Le Clerc, 7 septembre 1780
      notoriété; Dufrenelle, Marie-Angélique; Le Clerc, Dieudonné
    - Dépôt de certificat de vie de Marie Anne Edmée Charles Blaize, épouse de Nicolas Gaillié, 27 septembre 1780
      notoriété; dépôt de pièces; Blaize, Marie-Anne-Edmée-Charles; Gaillie, Nicolas
    - Notoriété concernant Anne Henriette Ruelle, veuve de Liodet Benoist, 30 septembre 1780
      notoriété; Ruelle, Anne-Henriette; Liodet, Benoît
    - Contrat de mariage entre Nicolas Fourmillon et Jeanne Antoine Gros, 5 octobre 1780
      contrat de mariage; Fourmillon, Nicolas; Gros, Jeanne-Antoine
    - Contrat de mariage entre Pierre Blagnière et Jeanne Margueritte Allot, 11 octobre 1780
      contrat de mariage; Blagniere, Pierre; Allot, Jeanne-Margueritte
    - Inventaire après décès de Elophe Loquier, 13 octobre 1780
      inventaire après décès; Loquier, Elophe
    - Notoriété concernant Louis Nicolas Goix, 18 octobre 1780
      notoriété; Goix, Nicolas-Louis
    - Notoriété concernant la succession Pierre Coupard Delatouche, 19 octobre 1780
      notoriété; Coupard Delatouche, Pierre
    - Contrat de mariage entre Henry Levasseur et la demoiselle Jeanne Faucheur, 31 octobre 1780
      contrat de mariage; Levasseur, Henry; Faucheur, Jeanne
    - Testament de Charles Joseph Pelletier, 6 novembre 1780
      testament; Pelletier, Charles-Joseph
    - Notoriété concernant Laurent Darros, 8 novembre 1780
      notoriété; Darros, Laurent
    - Contrat de mariage entre Guillaume Lambert Soy et Julie Prévost, 10 novembre 1780
      contrat de mariage; Soy, Guillaume-Lambert; Prevost, Julie
    - Contrat de mariage entre Jean Vautrin et Marie Margueritte Françoise Rousseau, 14 novembre 1780
      contrat de mariage; Vautrin, Jean; Rousseau, Marie-Margueritte-Françoise
    - Contrat de mariage entre Philippe Joseph Louis et Adélaïde Geneviève Charpentier, 25 novembre 1780
      contrat de mariage; Louis, Philippe-Joseph; Charpentier, Adélaïde-Geneviève
    - Contrat de mariage entre Nicolas Bernier de Valois et Adélaïde Marie Quatremère, 27 novembre 1780
      contrat de mariage; Bernier de Valois, Nicolas; Quatremere, Adélaïde-Marie
    - Notoriété concernant la succession Clément Brullet, 29 novembre 1780
      notoriété; Brullet, Clément
    - Baux de voitures et de carrosses, 1781
      Actes signalés par Thierry Boudignon, 2003-2012 (base de données migrée: voir contexte dans le Plan d’orientation général - Notaires de Paris, guides thématiques du Minutier).
      Date de révision: 2010
      Date de création de la notice: 2005
    - Contrat de mariage entre André Marion et Marie Anne Geneviève Cailloux, 2 janvier 1781
      contrat de mariage; Marion, André; Cailloux, Marie-Anne-Geneviève
    - Inventaire après décès de Anne Marie Nicole Bergerat, épouse François Henri Vollee, 11 janvier 1781
      Inventaires après décès de 1781 (1797 actes), par Thierry Boudignon, v. 1995 (base de données migrée: voir contexte dans le Plan d’orientation général - Notaires de Paris, guides thématiques du Minutier).
      inventaire après décès; Bergerat, Anne-Marie-Nicole; Vollee, François-Henri
    - Notoriété concernant la succession Pierre Edme Sulpice, 11 janvier 1781
      notoriété; Sulpice, Pierre-Edme
    - Inventaire après décès de Anne Marie Nicolle Bergerat, épouse de François Henry Vallée, 11 janvier 1781
      inventaire après décès; Bergerat, Anne-Marie-Nicolle; Vallee, François-Henry
    - Dépôt du mortuaire de Charles Pierre Antoine, marquis de Bouillé, 16 janvier 1781
      acte d'état civil; dépôt de pièces; Bouille, Charles-Pierre-Antoine (marquis)
    - Notoriété concernant la succession Claude Louis Dauphin, 17 janvier 1781
      notoriété; Dauphin, Claude-Louis
    - Inventaire après décès de Charles Pierre Antoine, marquis de Bouillé, 19 janvier 1781
      inventaire après décès; Bouillé, Charles-Pierre-Antoine de (marquis de Bouillé)
    - Inventaire après décès de Charles Pierre Antoine marquis de Bouillé, 19 janvier 1781
      inventaire après décès; Bouille, Charles-Pierre-Antoine (marquis)
    - Contrat de mariage entre Joseph Ambal et Michelle Angélique Pottier, 20 janvier 1781
      contrat de mariage; Ambal, Joseph; Pottier, Michelle-Angélique
    - Contrat de mariage entre François Henry comte de Viruce et Elisabeth Digeau de Montelou, 21 janvier 1781
      contrat de mariage; Viruce, François-Henry (comte de); Digeau de Montelou, Elisabeth
    - Testament de Marie Margueritte Humbert, 23 janvier 1781
      testament; Humbert, Marie-Margueritte
    - Dépôt des baptistaires de Louis Henry Houdot et Madelaine Margueritte Houdot, 24 janvier 1781
      acte d'état civil; dépôt de pièces; Houdot, Louis-Henry; Houdot, Madelaine-Margueritte
    - Notoriété concernant la succession de Charlotte Jeanne Davy, épouse de René Legras, 25 janvier 1781
      notoriété; Davy, Charlotte-Jeanne; Legras, René
    - Traité d'office de secrétaire du roi..-.-, 28 janvier 1781
      traité d'office; secrétaire du roi (Ancien Régime)
    - Inventaire après décès de Anne Marie Moreau, épouse Christophe Grand, 3 février 1781
      inventaire après décès; Moreau, Anne-Marie; Grand, Christophe
    - Inventaire après décès de Anne Marie Moreau épouse de Cristophe Grand, 3 février 1781
      inventaire après décès; Moreau, Anne-Marie; Grand, Cristophe
    - Contrat de mariage entre Michel Bellanger et Louise Giviage, 4 février 1781
      contrat de mariage; Bellanger, Michel; Giviage, Louise
    - Dépôt du mortuaire de Jean Jérosme Delahoussay; de La Houssay, 5 février 1781
      acte d'état civil; dépôt de pièces; Delahoussay, Jean-Jérosme de; La Houssay, Jean-Jérosme de
    - Inventaire après décès de Marie Marguerite Baudouin, épouse Jean Pierre Jodart, 9 février 1781
      inventaire après décès; Baudouin, Marie-Marguerite; Jodart, Jean-Pierre
    - Inventaire après décès de Marie Margueritte Baudouin, épouse de Jean Pierre Jodart, 9 février 1781
      inventaire après décès; Baudouin, Marie-Margueritte; Jodart, Jean-Pierre
    - Contrat de mariage entre Etienne Charles Landrin et Marie Etienne Vallée, 10 février 1781
      contrat de mariage; Landrin, Etienne-Charles; Vallee, Marie-Etienne